【裁判字號】    98,易,1141
【裁判日期】    981228
【裁判案由】    竊盜
【裁判全文】
臺灣屏東地方法院刑事判決              98年度易字第1141號
公  訴  人  臺灣屏東地方法院檢察署檢察官
被      告  甲○○
上列被告因竊盜等案件，經檢察官提起公訴（98年度偵字第6505
號），被告於準備程序中就被訴事實為有罪陳述，經本院告知簡
式審判程序之旨，並聽取當事人意見後，本院合議庭裁定由受命
法官獨任依簡式審判程序審理，判決如下：
    主  文
甲○○犯如附表所示之罪，各處如附表所示之刑。應執行有期徒
刑壹年，如易科罰金以新臺幣壹仟元折算壹日。
    事  實
一、甲○○前於民國96年間，因施用毒品案件，經本院以96年度
    簡字第1596號判處有期徒刑6 月確定，並於97年7 月30日執
    行完畢。詎其仍不知悔改，竟基於意圖為自己不法所有之竊
    盜犯意，分別於附表所示時間、地點，以附表所示方法遂行
    竊盜。嗣附表編號2 、3 所示被害人報案處理，為警調閱監
    視錄影畫面後循線找出甲○○，並扣得所持附表編號3 、4
    所示盜贓物品，再調查詢問各被害人失竊情形，始全案查獲
    。
二、案經屏東縣政府警察局潮州分局報告臺灣屏東地方法院檢察
    署檢察官偵查起訴。
    理  由
一、本件係依刑事訴訟法第273 條之1 第1 項行簡式審判程序，
    其證據調查依同法第273 條之2 所定原不受審判外陳述排除
    之限制；又被告對於卷內各項證據亦不爭執證據能力，復無
    事證顯示有何違法取得或類此瑕疵之情，故卷內所列各項證
    據，自均有證據能力，合先敘明。
二、上揭犯罪事實，業據被告全數自白不諱，核與證人即被害人
    丙○○、丁○○、乙○○證述失竊情節，證人即承辦員警戊○○證稱查獲情形均屬相符（見警卷第6 、9 、12頁，本院
    98年12月17日審判筆錄第3 頁），並有贓物認領保管單、監
    視錄影翻拍畫面與查獲採證照片等件在卷足稽（見警卷第28
    -29、18-26頁）。是認被告之自白與事實相合，可以採信，
    從而本件罪證明確，被告犯行洵堪認定，應依法論科。
三、核被告所為，係犯刑法第320 條第1 項之竊盜罪。被告所犯
    上開4 罪間，犯意個別、行為互殊，應分論併罰。被告曾受
    如事實欄所載判刑執行等情，有前案紀錄表、刑案資料查註
    紀錄表各1 份為憑，其於徒刑執行完畢後，5 年內故意再犯
    本件有期徒刑以上之各罪，為累犯，均應依刑法第47條第1
    項加重刑度。
四、爰審酌被告早於81年間起，即有違反麻醉藥品管理條例、毒
    品危害防制條例、竊盜、詐欺等多次犯罪前科，素行不佳，
    有上開前案紀錄資料可查，但其復犯下本案數罪，顯然未因
    屢經刑事程序、判刑執行而記取教訓；再被告正值年壯，非
    無謀生能力，竟不思以正當手段賺取所需，而起意行竊為謀
    財之道，絲毫不知尊重他人財產法益，犯罪動機可議；惟念
    及被告竊得財物價值不高，犯罪結果影響不深，暨其尚知坦
    然面對司法、自白罪行不諱，犯後態度非劣等一切情狀，各
    量處如主文所示之刑，併定應執行刑及依司法院釋字第662
    號解釋意旨諭知易科罰金之折算標準，以資懲儆。
據上論斷，應依刑事訴訟法第273 條之1 第1 項、第299 條第1
項前段，刑法第320 條第1 項、第47條第1 項、第51條第5 款、
第41條第1 項前段，司法院釋字第662 號，刑法施行法第1 條之
1 第1 項、第2 項前段，判決如主文。
本案經檢察官曾士哲到庭執行職務
中    華    民    國    98    年    12    月    28    日
                  刑事第四庭  法  官  江振源
以上正本證明與原本無異
如不服本判決，應於判決送達後10日內向本院提出上訴書狀（應
附繕本），其未敘述上訴理由者，應於上訴期間屆滿後20日內補
提理由書狀於本院，上訴於臺灣高等法院高雄分院。
中    華    民    國    98    年    12    月     30    日
                                  書記官  潘豐益
附錄本判決論罪科刑法條：
刑法第320條
意圖為自己或第三人不法之所有，而竊取他人之動產者，為竊盜
罪，處五年以下有期徒刑、拘役或五百元以下罰金。
意圖為自己或第三人不法之利益，而竊佔他人之不動產者，依前
項之規定處斷。
前二項之未遂犯罰之。
附表：
┌──┬───────┬────────────┬──────┐
│編號│犯罪時間、地點│犯罪方法                │論罪科刑    │
├──┼───────┼────────────┼──────┤
│1   │98年9月3日16時│甲○○趁店員丙○○未及注│甲○○犯竊盜│
│    │20分許，在屏東│意之際，徒手竊取置於架上│罪，累犯，處│
│    │縣潮州鎮○○路│之高粱酒1瓶（價值新臺幣[│有期徒刑肆月│
│    │201號「7-11便 │下同]300元），得逞後旋即│，如易科罰金│
│    │利商店」內。  │離開現場，惟遭到丙○○察│以新臺幣壹仟│
│    │              │覺有異而追出店外索討，吳│元折算壹日。│
│    │              │俊德始將竊得之物返還。  │            │
├──┼───────┼────────────┼──────┤
│2   │98年9月3日22時│甲○○趁店主丁○○未及注│甲○○犯竊盜│
│    │許，在屏東縣潮│意之際，徒手竊取置於架上│罪，累犯，處│
│    │州鎮○○路191 │之卡式瓦斯罐1個（價值40 │有期徒刑月│
│    │號「中日超商」│元）、高粱酒1瓶（價值99 │，如易科罰金│
│    │內。          │元），得逞後旋即離開現場│以新臺幣壹仟│
│    │              │，並遭甲○○用罄、飲罄。│元折算壹日。│
├──┼───────┼────────────┼──────┤
│3   │98年9月5日11時│甲○○趁店主丁○○未及注│甲○○犯竊盜│
│    │許，在屏東縣潮│意之際，徒手竊取置於架上│罪，累犯，處│
│    │州鎮○○路191 │之高粱酒1瓶（價值99元） │有期徒刑月│
│    │號「中日超商」│，得逞後旋即離開現場（查│，如易科罰金│
│    │內。          │獲後業已發還被害人）。  │以新臺幣壹仟│
│    │              │                        │元折算壹日。│
├──┼───────┼────────────┼──────┤
│4   │98年9月5日12時│甲○○趁店員乙○○未及注│甲○○犯竊盜│
│    │30分許，在屏東│意之際，徒手竊取置於架上│罪，累犯，處│
│    │縣潮州鎮○○路│之高粱酒2瓶（各價值199元│有期徒刑肆月│
│    │346號「好吉批 │），得逞後旋即離開現場（│，如易科罰金│
│    │發大賣場」內。│查獲後業已發還被害人）。│以新臺幣壹仟│
│    │              │                        │元折算壹日。│
└──┴───────┴────────────┴──────┘

司法院資訊處製作；財團法人民間司法改革基金會備份。
